【裁判字號】    90,訴,158
【裁判日期】    900523
【裁判案由】    毒品危害防制條例
【裁判全文】
臺灣板橋地方法院刑事判決                            九十年度訴字第一五八號
    公  訴  人  臺灣板橋地方法院檢察署檢察官
    被      告  甲○○
右列被告因違反毒品危害防制條例案件，經檢察官提起公訴（八十九年度毒偵字第六
六七八號）及移送併辦（八十九年度毒偵字第七六六六號），本院判決如左：
    主  文
甲○○連續施用第一級毒品，處有期徒刑拾月。扣案海洛因參包（驗後淨重壹點肆肆
公克，包裝重壹點零參公克）、海洛因柒包（驗後淨重玖點肆玖公克，包裝重壹點陸
陸公克）沒收銷燬；注射針筒貳支沒收。又連續施用第二級毒品，處有期徒刑柒月。
扣案安非他命壹包（毛重拾肆點貳公克）、安非他命壹包（毛重零點陸公克）沒收銷
燬；吸管壹支沒收。應執行有期徒刑壹年肆月，扣案海洛因參包（驗後淨重壹點肆肆
公克，包裝重壹點零參公克）、海洛因柒包（驗後淨重玖點肆玖公克，包裝重壹點陸
陸公克）、安非他命壹包（毛重拾肆點貳公克）、安非他命壹包（毛重零點陸公克）
沒收銷燬；注射針筒貳支、吸管壹支沒收。
    事  實
一、甲○○前因違反肅清煙毒條例、麻醉藥品管理條例、恐嚇等案，分別經本院判處
    有期徒刑三年十月、五月、十月，應執行有期徒刑五年二月，於八十五年五月十
    七日假釋，假釋期中，復因再犯傷害案、違反肅清煙毒條例、麻醉藥品管理條例
    案，經台灣高等法院判處（傷害罪）有期徒刑六月、（毒品、麻葯）免刑及停止
    戒治（台灣高等法院於八十七年六月十一日裁定送觀察勒戒，認有繼續施用毒品
    傾向，經同院八十七年九月十七日裁定令入戒治處所，施以強制戒治，嗣成效經
    評定合格，無繼續戒治之必要，而於八十八年一月廿六日裁定停止戒治，所餘戒
    治期間，交付保護管束，其保護管束期間於八十八年九月二十一日屆滿，未經撤
    銷，經同院於八十八年十一月二十九日，以八十八年度上易字第一四九三號、八
    十七年度上訴字第二五二七號判決免刑）確定，撤銷假釋，殘刑與傷害罪應執行
    有期徒刑三年九月，於八十九年四月十一日再度假釋，應於九十年十二月三日假
    釋期滿，仍在假釋期中，詎甲○○仍不知警惕，於前開免刑之判決後五年內，基
    於概括犯意，自八十九年九月中旬起，至八十九年十二月十五日止，連續在臺北
    縣三峽鎮添福一三九號家中及台北縣三峽鎮○○路一三七之二號七樓內，施用第
    一級毒品海洛因及第二級毒品安非他命，嗣於八十九年十月十二日下午七時三十
    分許，在台北縣三峽鎮○○路一三七之二號七樓內查獲，扣得海洛因三包（驗後
    淨重一點四四公克，包裝重一點零三公克）、安非他命一包（毛重拾肆點貳公克
    ）。復於八十九年十二月十五日十六時卅分許，在台北縣三峽鎮○○路○段與光
    明路口，經警查獲，扣得甲○○所有之海洛因七包（驗後淨重九點四九公克，包
    裝重一點六六公克）、安非他命一包（毛重零點六公克）、注射針筒二支、吸管
    一支等物（甲○○目前依本院八十九年度毒聲字第七一一六號裁定戒治中）。
二、案經台北縣警察局三峽分局報請臺灣板橋地方法院檢察署檢察官偵查起訴，及移
    送併辦。
    理  由
一、右揭事實，業據被告甲○○於本院審理時坦承不諱，並有海洛因三包（驗後淨重
    一點四四公克，包裝重一點零三公克）、安非他命一包（毛重拾肆點貳公克）、
    海洛因七包（驗後淨重九點四九公克，包裝重一點六六公克）、安非他命一包（
    毛重零點六公克）、注射針筒二支、吸管一支等物扣案可証，二次扣案疑似海洛
    因之白色粉末經送鑑定結果，確係海洛因，被告二次為警查獲時所採集之尿液經
    送台灣檢驗科技股份有限公司，檢驗結果均呈安非他命類及鴉片類陽性反應，各
    有法務部調查局及台北縣政府衛生局函送台灣檢驗科技股份有限公司出具之檢驗
    報告附卷可稽，被告罪證明確，犯行洵堪認定，應予依法論科。
二、被告前因違反肅清煙毒條例、麻醉藥品管理條例案，經台灣高等法院於八十七年
    六月十一日裁定送觀察勒戒，認有繼續施用毒品傾向，經同院八十七年九月十七
    日裁定令入戒治處所，施以強制戒治，嗣成效經評定合格，無繼續戒治之必要，
    而於八十八年一月廿六日裁定停止戒治，所餘戒治期間，交付保護管束，其保護
    管束期間於八十八年九月二十一日屆滿，未經撤銷，經同院於八十八年十一月二
    十九日，以八十八年度上易字第一四九三號、八十七年度上訴字第二五二七號判
    決免刑確定，有各該裁定、判決書可憑，其於免刑確定五年內再度施用第一、二
    級毒品，核其所為，係犯毒品危害防制條例第十條第一項及第二項之非法施用第
    一級及第二級毒品罪。
（一）被告非法持有第一、二級毒品之低度行為，為施用毒品之高度行為所吸收，不
      另論罪。
（二）其多次施用第一、二級毒品行為，時間密接、犯罪構成要件相同，各係基於概
      括犯意為之，各應依連續犯規定論處，並均加重其刑。
（三）公訴意旨雖未就被告自八十九年九月中旬起，至八十九十月上旬施用海洛因及
      安非他命之部分即併辦部分起訴，惟此部分犯行與起訴部分犯行有連續犯關係
      ，屬裁判上一罪，本院自應予以審理。
（四）其所犯施用第一、二級毒品二罪間，犯意各別，手段互異，為數罪，應分論併
      罰。
（五）爰審酌被告過去有多次施用毒品犯罪前科、復再違犯、持有海洛因數量頗巨、
      所生之危害較重及犯罪後坦承犯行尚有悔意等一切情狀，量處如主文所示之刑
      ，並定其應執行之刑，以資懲儆。
三、扣案之第一、二級毒品海洛因及安非他命，係所查獲之毒品，依毒品危害防制條
    例第十八條第一項前段規定沒收銷燬之，扣案注射針筒二支及吸管二支，係供犯
    罪所用之物，且係被告所有，業據其供明，應依刑法第三十八條第一項第二款沒
    收之，且該注射針筒及吸管係日常用品臨時製作代替使用之用，並非專供施用毒
    品之用具，亦據被告供明，爰不另為銷燬之諭知。至八十九年十月十二日扣案之
    注射針筒二支、吸食器一個，被告否認為其所有，且當時共查獲王陳秋美、陳志
    勝、王裕榮、徐宇鵬、吳一山、陳美燕、葉家毓等八人，亦無証據可証明該針筒
    及吸食器確係被告所有，於八十九年十二月十五日所查獲之分裝袋一個，並無証
    據可証明係被告施用毒品所用之物，均不宣告沒收，併此敘明。
據上論斷，應依刑事訴訟法第二百九十九條第一項前段，毒品危害防制條例第十條第
一、二項、第十八條第一項，刑法第十一條前段、第五十六條、第五十一條第五款、
第三十八條第一項第二款，判決如主文。
本案經檢察官李傳候到庭執行職務
中      華      民      國    九十      年      五      月    二十三    日
                                      臺灣板橋地方法院刑事第三庭
                                          法  官  畢  乃  俊
右正本證明與原本無異。
如不服本判決，應於判決送達後十日內，向本院提出上訴狀。
                                          書記官  張  家  榮
中    華    民    國      九十        年      五      月     二十三   日
附錄本案所犯法條全文
毒品危害防制條例第十條
施用第一級毒品者，處六月以上五年以下有期徒刑。
施用第二級毒品者，處三年以下有期徒刑。


司法院資訊處製作；財團法人民間司法改革基金會備份。
